臺灣桃園地方法院刑事裁定　　　　　　100年度撤緩字第206號
公　訴　人　臺灣桃園地方法院檢察署檢察官
受　刑　人　黃品瀚
上列聲請人因受刑人偽造文書等案件，聲請撤銷緩刑之宣告（10
0 年度執聲字第2044號），本院裁定如下：
    主  文
聲請駁回。
    理  由
一、聲請意旨略以：受刑人黃品瀚前因偽造文書及詐欺等案件，
    經本院於民國99年7 月23日以99年度審訴字第968 號判決各
    判處有期徒刑3 月，應執行有期徒刑4 月，緩刑2 年，緩刑
    期間付保護管束，並應向指定之政府機關、政府機構、行政
    法人、社區或其他符合公益目的之機構或團體提供120 小時
    之義務勞務，且於同年8 月16日確定在案。詎該受刑人雖受
    緩刑宣告之寬典，竟未於緩刑期內依判決主文履行緩刑附條
    件提供120 小時義務勞務，足認受刑人並未改過遷善，並已
    動搖原判決給予受刑人緩刑宣告之基礎，且無從認原緩刑之
    宣告得收其預期之效果，是受刑人顯非誤蹈法網或對其前所
    犯有所悔悟，自有執行刑罰之必要，而已有刑法第75條之 1
    第1 項第4 款所定之撤銷緩刑宣告原因。為此，爰依刑事訴
    訟法第476 條規定，聲請撤銷上開緩刑宣告等語。
二、按緩刑制度設計之本旨，除可避免執行短期自由刑之流弊外
    ，主要目的係在獎勵惡性較輕者使其遷善，而經宣告緩刑後
    ，若有具體事證足認受宣告者並不因此有改過遷善之意，即
    不宜予緩刑寬典，乃另有撤銷緩刑宣告制度。又受緩刑之宣
    告而違反刑法第74條第2 項第1 款至第8 款所定負擔情節重
    大者，足認原宣告之緩刑難收其預期效果，而有執行刑罰之
    必要者，得撤銷其宣告，刑法第75條之1 第1 項第4 款固有
    明定，惟考立法意旨係以：修正條文第74條第2 項增列法院
    於緩刑期內，得命犯罪行為人於緩刑期內應遵守之事項（例
    如向被害人支付相當數額、向公庫支付一定金額、接受精神
    、心理輔導、提供義務勞務或其他預防再犯之事項），明定
    違反該條所定事項情節重大者，得撤銷其緩刑宣告，以期周
    延，且本條採用職權撤銷主義，賦予法院撤銷與否之權限，
    實質要件即以「足認原宣告之緩刑難收其預期效果，而有執
    行刑罰之必要」，供作審認標準。至於所謂「情節重大」，
    係指受刑人顯有履行負擔之可能，而隱匿或處分其財產、故
    意不履行、無正當事由拒絕履行或顯有逃匿之虞等情事而言
    。準此，上揭「得」撤銷緩刑之情形，法官應依職權本於合
    目的性之裁量，妥適審酌被告於緩刑期間內違反應遵守事項
    之情節是否重大，是否已難收其預期效果，而確有執行刑罰
    之必要，此刑法第75條第1 項所定2 款要件，有一具備，即
    毋庸再審酌其他情狀，應逕撤銷緩刑之情形不同。
三、經查，受刑人前因偽造文書及詐欺等案件，經本院以99年度
    審訴字第968 號判決各判處有期徒刑3 月，應執行有期徒刑
    4 月，緩刑2 年，緩刑期間付保護管束，並應向指定之政府
    機關、政府機構、行政法人、社區或其他符合公益目的之機
    構或團體，提供120 小時之義務勞務，且於99年8 月16日確
    定在案等情，有上開判決及臺灣高等法院被告前案紀錄表各
    1 份附卷可稽。又受刑人於本案判決確定後，業於99年10月
    18日向臺灣桃園地方法院檢察署觀護人報到，並具結獲悉相
    關接受義務勞務執行須知事項，願意配合向該署指定之機構
    提供120 小時之義務勞務，依公文指定日期自行向該機構報
    到，履行期限為99年9 月21日起至100 年9 月20日止，有緩
    刑義務勞務宣告人員執行須知具結書1 份在卷可佐。雖受刑
    人迄至100 年7 月間止之履行期間內，均未依規定提供義務
    勞務，而經臺灣桃園地方法院檢察署以100 年7 月25日桃檢
    秋護祥字第062255號函告誡1 次，促請受刑人遵期履行完成
    義務勞務，否則將聲請撤銷緩刑之宣告，有上開函文、簽及
    桃園地檢署義務勞務執行情形追蹤表各1 份存卷可參。惟受
    刑人於接獲上開告誡函後，即自100 年8 月2 日起至同年 9
    月9 日止之期間，密集執行義務勞務，時數共計46小時，並
    以書狀懇求檢察官延長履行期限，使其得以完成上開緩刑所
    附加之條件等情，有受刑人之書狀、財團法人桃園縣私立聖
    愛教養院100 年9 月26日100 桃聖字第212 號函暨所附臺灣
    桃園地方法院檢察署義務勞務工作日誌各1 份附卷可憑，而
    聲請人並未提出受刑人於具狀請求延長履行期限後，仍未依
    規定遵期至指定機構提供義務勞務之相關事證，顯然受刑人
    對上開緩刑諭知之負擔並非已無履行之意。又上開判決主文
    所諭知受刑人應履行提供120 小時義務勞務之緩刑期間係至
    101 年8 月15日止，而今距該履行期限屆滿之日尚有近10個
    月之期間，受刑人既能於100 年8 月2 日起至同年9 月9 日
    止約1 個月之期間內即完成46小時之義務勞務，實難謂受刑
    人目前對上開緩刑諭知之負擔已無履行之可能。綜上，依受
    刑人履行義務勞務之情狀，尚非已達「顯有履行負擔之可能
    ，而故意不履行、或無正當事由拒絕履行」等確屬「情節重
    大」，足認原宣告之緩刑難收預期效果而有執行刑罰必要之
    情形，是聲請人聲請撤銷受刑人之緩刑宣告，為無理由，應
    予駁回。
四、依刑事訴訟法第220 條，裁定如主文。
中    華    民    國   100    年    10    月    21    日
                  刑事第十二庭法  官    黃珮如
以上正本證明與原本無異。
如不服本裁定，應於裁定送達後5 日內向本院提出抗告狀。
                              書記官    洪明煥
中    華    民    國   100    年    10    月    24    日